Inventaris van het archief van het Ministerie van Onderwijs en Wetenschappen: Centraal Overlegorgaan Personeelszaken Wetenschappelijk Onderwijs (COPWO), 1956-1991
Nationaal Archief, Den Haag
Ministerie van Onderwijs, Cultuur en Wetenschappen: Centraal Overlegorgaan Personeelszaken Wetenschappelijk Onderwijs (COPWO)
OCW / COPWO
1956-1991
5318
4.00 meter; 67 inventarisnummers.
Normale geschreven, getypte en gedrukte documenten, geen bijzondere handschriften.
Nationaal Archief, Den Haag
Ministerie van Onderwijs, Cultuur en Wetenschappen / Centraal Overlegorgaan Personeelszaken Wetenschappelijk Onderwijs (COPWO)
Het archief bevat ingekomen en uitgegane stukken van het overlegorgaan.
Archiefvorming
Geschiedenis van de archiefvormer
De historische achtergronden en ontwikkelingen van [naam archiefvormer(s)] zijn uitgebreid beschreven in de volgende publicatie:
128 Leraar onder voorwaarden. Een institutioneel onderzoek op het terrein van arbeidsvoorwaarden en beroepskwaliteit in de sector onderwijs en wetenschappen 1945-2000 (samenstelling: drs. T.J. van Galen-Steegstra; ISBN 90-5909-027-6), 's-Gravenhage 2002.
Geschiedenis van het archiefbeheer
De verwerving van het archief
Het archief is krachtens bepalingen van de Archiefwet overgebracht.
Inhoud en structuur van het archief
2.14
Selectie en vernietiging
Voor de selectie werd gebruik gemaakt van de selectielijst voor de neerslag van de handelingen van de minister van Onderwijs, Cultuur en Wetenschap en de onder hem ressorterende actoren op het beleidsterrein Arbeidsvoorwaarden en Beroepskwaliteit in de sector Onderwijs en Wetenschappen, 1945 - 2000, kenmerk 4 mei 2004/nr. C/S/04/811, Stcrt. 9 juli 2004, nr. 129 / pag. 13.
Voor de bewerking had het archief een omvang van 4,3 meter. Van dit archief is, conform de afspraken met de zorgdrager en het Nationaal Archief, niets vernietigd. Het gehele gecomprimeerde bestand, totaal 3,5 meter, is na bewerking overgebracht naar het Nationaal Archief.
Ordening van het archief
Het archief is allereerst ingedeeld naar beleidsterrein. Met een beleidsterrein wordt bedoeld een afgebakend onderwerp van overheidsbemoeienis, in dit geval dus "Arbeidsvoorwaarden en Beroepskwaliteit in de sector Onderwijs en Wetenschappen".
Per beleidsterrein is het archief onderverdeeld naar handeling. Per handeling zijn de beschrijvingen van de dossiers vermeld. Een handeling wordt verricht door een actor ter uitvoering van een taak, of op grond van een wettelijke bevoegdheid. Een actor is een overheidsinstelling die bevoegd is zelfstandig op te treden (bijvoorbeeld een minister) binnen het beleidsterrein. Op een beleidsterrein treden meerdere actoren handelend op.
Aanwijzingen voor de gebruiker
Openbaarheidsbeperkingen
Volledig openbaar.
Materiële beperkingen
Andere toegang
Het archief was aanvankelijk beschreven in de Institutionele Toegang:
Aanvraaginstructie
Openbare archiefstukken kunnen online worden aangevraagd en gereserveerd. U kunt dit ook via de terminals in de studiezaal van het Nationaal Archief doen. Om te kunnen reserveren dient u de volgende stappen te volgen:
U maakt een profiel aan op www.gahetna.nl, en logt vervolgens in
Via de archiefinventaris (alleen de beschrijvingen met rode nummers) selecteert u het gewenste archiefstuk door op de knop 'Reserveren' te klikken
In het volgende scherm geeft u aan op welke dag u het archiefstuk wilt inzien
Indien u zich bevindt in de studiezaal en een tafelnummer heeft ontvangen kunt u dit nummer vermelden. Als u geen tafelnummer heeft kunt u tafelnummer 777 laten staan
Vervolgens bevestigt u uw reservering door deze te versturen.
Verwant materiaal
Beschikbaarheid van kopieën
Beschrijving van de series en archiefbestanddelen
- Arbeidsvoorwaarden en beroepskwaliteit in de sector onderwijs en wetenschappen 1945-2000, 128
  - Het adviseren van de minister van Onderwijs over aangelegenheden van algemeen belang voor de rechtstoestand van het personeel wetenschappelijk onderwijs, met inbegrip van de algemene regels volgens welke het personeelsbeleid zal worden gevoerd. 1974-1994, 422
    Actor: Centraal Overlegorgaan Personeelszaken Wetenschappelijk Onderwijs
    Grondslag: Besluit georganiseerd overleg wetenschappelijk onderwijs 1974, art.3, lid 1.
    Product: Adviezen.
    Opm.: Ingevolge artikel 3 is de minister van Onderwijs verplicht het advies van het COPWO te vragen alvorens een beslissing te nemen. het advies wordt ter kennis gebracht aan de ministers van Onderwijs, van Landbouw, van Binnenlandse Zaken en van Financiën.
    Datum: 09-07-2004
    - Ingekomen en uitgegane stukken., 1972-1989; 1-67
      - Nrs. 72/070 - 73/065, 1972-1973, 1; pak
      - Nrs. 74/001 - 74/055, 1974, 3; pak
      - Nrs. 74/056 - 74/087, 1974, 4; pak
      - Nrs. 75/001 - 75/019, 1975, 5; pak
      - Nrs. 75/021 - 75/088, 1975, 7; pak
      - Nrs. 76/001 - 76/055, 1976, 9; pak
      - Nrs. 76/057 - 76/077, 1976, 6
      - Nrs. 77/001 - 77/040, 1977, 8; pak
      - Nrs. 77/042 - 77/080, 1977, 10; pak
      - Nrs. 77/081 - 77/105, 1977, 11
      - Nrs. 78/001 - 78/055, 1978, 12; pak
      - Nrs. 78/056 - 78/094, 1978, 13; pak
      - Nrs. 79/001 - 79/022, 1979, 14; pak
      - Nrs. 79/025 - 79/061, 1979, 15; pak
      - Nrs. 79/062 - 79/080, 1979, 16; pak
      - Nrs. 79/083 - 79/113, 1979, 17; pak
      - Nrs. 79/114 - 79/131, 1979, 18; pak
      - Nrs. 80/001 - 80/029, 1980, 27; pak
      - Nrs. 80/030 - 80/054, 1980, 30; pak
      - Nrs. 80/055 - 80/067, 1980, 28; pak
      - Nrs. 80/068 - 80/101, 1980, 29
      - Nrs. 80/102 - 80/110, 1980, 31
      - Nrs. 80/111 - 80/124, 1980, 26
      - Nrs. 81/001 - 81/020, 1981, 32; pak
      - Nrs. 81/021 - 81/053, 1981, 33; pak
      - Nrs. 81/054 - 81/077, 1981, 34; pak
      - Nrs. 82/001 - 82/034, 1982, 20; pak
      - Nrs. 82/035 - 82/064, 1982, 22; pak
      - Nrs. 82/065 - 82/087, 1982, 24; pak
      - Nrs. 82/088 - 82/101, 1982, 19; pak
      - Nrs. 82/102 - 82/128, 1982, 21; pak
      - Nrs. 82/129 - 82/140, 1982, 23; pak
      - Nrs. 82/141 - 82/173, 1982, 25; pak
      - Nrs. 83/001 - 83/020, 1983, 35
      - Nrs. 83/021 - 83/070, 1983, 36; pak
      - Nrs. 83/072 - 83/094, 1983, 37; pak
      - Nrs. 83/095 - 83/114, 1983, 39; pak
      - Nrs. 83/115 - 83/124, 1983, 41; pak
      - Nrs. 83/125 - 83/162, 1983, 43; pak
      - Nrs. 84/001 - 84/028, 1984, 38; pak
      - Nrs. 84/029 - 84/054, 1984, 42; pak
      - Nrs. 84/055 - 84/083, 1984, 40
      - Nrs. 84/084 - 84/124, 1984, 46; pak
      - Nrs. 84/125 - 84/169, 1984, 47; pak
      - Nrs. 84/170 - 84/194, 1984, 44; pak
      - Nrs. 84/195 - 84/219, 1984, 45
      - Nrs. 85/001 - 85/042, 1985, 51; pak
      - Nrs. 85/043 - 85/100, 1985, 60; pak
      - Nrs. 85/101 - 85/186, 1985, 48; pak
      - Nrs. 86/001 - 86/045, 1986, 49
      - Nrs. 86/046 - 86/099, 1986, 50
      - Nrs. 86/100 - 86/175, 1986, 52; pak
      - Nrs. 86/176 - 87/019, 1986-1987, 54
      - Nrs. 87/020 - 87/059, 1987, 53
      - Nrs. 87/060 - 87/080, 1987, 56
      - Nrs. 87/081 - 87/130, 1987, 55
      - Nrs. 87/132 - 87/150, 1987, 61
      - Nrs. 87/151 - 87/201, 1987, 59; pak
      - Nrs. 88/001 - 88/030, 1988, 58; pak
      - Nrs. 88/031 - 88/056, 1988, 57
      - Nrs. 88/057 - 88/109, 1988, 63; pak
      - Nrs. 88/110 - 88/149, 1988, 64
      - Nrs. 88/150 - 88/181, 1988, 65
      - Nrs. 88/182 - 89/069, 1988-1989, 62; pak
      - Nrs. 89/070 - 89/147, 1989, 67; pak
      - Nrs. 89/148 - 89/188, 1989, 66; pak